臺灣士林地方法院刑事判決　　　　　　　 96年度訴字第310號
公　訴　人　臺灣士林地方法院檢察署檢察官
被　　　告　甲○○
　　　　　　　　　　樓
上列被告因毒品危害防制條例案件，經檢察官提起公訴（96年度
毒偵字第428 號），被告於準備程序就被訴事實為有罪之陳述，
本院合議庭裁定由受命法官獨任依簡式審判程序審理，並判決如
下：
    主  文
甲○○施用第一級毒品，累犯，處有期徒刑壹年貳月。扣案第一
級毒品海洛因壹包（淨重零點壹公克）沒收銷燬。
    事  實
一、甲○○前曾因違反肅清煙毒條例案件，經臺灣高等法院以87
    年度上訴字第74號判決處有期徒刑4 年確定，於民國91年4
    月11日假釋出監交付保護管束期滿執行完畢。又因施用毒品
    案件，經臺灣板橋地方法院以94年度毒聲字第105 號裁定送
    臺灣嘉義戒治所施以強制戒治滿6 個月後，認無繼續強制戒
    治之必要，於94年8 月31日釋放出所，並經臺灣板橋地方法
    院檢察署檢察官於94年10月20日，以94年度戒毒偵字第372
    號為不起訴處分確定。詎甲○○猶不知悔改，於前案強制戒
    治執行完畢釋放後5 年內，又基於施用第1 級毒品海洛因之
    犯意，於96年2 月10日下午5 時許，在其位於臺北市大同區
    ○○○路2 段114 巷15號2 樓居所，以捲香菸摻用之方式施
    用第1 級毒品海洛因。嗣於96年2 月12日下午3 時50分許，
    警方因據報在台北市大同區○○○路211 號前有人施用毒品
    ，而於5 分鐘後趕赴該址，適甲○○於同日下午3 時30分許
    ，在台北市○○街○ 段永樂市場附近以新台幣1000元向綽號
    「禿頭」之人購得毒品海洛因1 包（淨重0.13公克，空包裝
    重0. 19 公克）後，行經南京西路211 號前，警方認為其形
    跡可疑，乃上前盤查其身分，在警察尚未發覺其有施用毒品
    之犯行時，甲○○即因害怕而主動交出其身上所攜帶之上開
    海洛因1 包，並向警察自首其有施用毒品之行為而為警查獲
    。
二、案經臺北市政府警察局大同分局移送臺灣士林地方法院檢察
    署檢察官偵查起訴。
    理  由
一、上揭事實，業據被告甲○○於警詢、偵查中及本院審理時坦
    承不諱，而被告同意員警採尿後所採集之尿液，經送臺灣尖
    端先進生技醫藥股份有限公司以「酵素免疫分析法」初步檢
    驗、「氣相層析質譜儀法」確認檢驗之檢驗結果，均呈嗎啡
    陽性反應，此有前開該公司96年3 月5 日濫用藥物檢驗報告
    及尿液檢體委驗單1 份附卷可參（見毒偵卷第39頁），另被
    告為警查獲後所扣案之毒品，經送驗結果，係第一級毒品海
    洛因（淨重0.13公克）等情，亦有法務部調查局96年4 月1
    日調科壹字第09623030270 號鑑定書1 紙在卷可查（見本院
    卷），足認被告前述自白與事實相符，應可採信。而被告前
    於94年間，曾因施用毒品案件，經台灣板橋地方法院裁定送
    強制戒治後，嗣認無繼續強制戒治之必要，已於94年8 月31
    日執行完畢釋放出所，並由檢察官為不起訴處分確定等情，
    此有臺灣高等法院被告全國前案紀錄表附卷可憑，是本件被
    告係於前案強制戒治執行完畢釋放後5 年內再犯，本件事證
    明確，被告犯行洵堪認定，應依法論科。
二、核被告甲○○所為，係犯毒品危害防制條例第10條第1 項之
    施用第一級毒品罪，被告持有海洛因後進而施用，其持有海
    洛因之低度行為應為施用海洛因之高度行為所吸收，不另論
    罪。又被告有事實欄所載之犯罪科刑並經執行完畢等情，有
    臺灣高等法院被告前案紀錄表在卷可稽，其於有期徒刑執行
    完畢後5 年內，故意再犯本案有期徒刑之罪，應依刑法第47
    條第1 項規定論以累犯，並加重其刑。另外，刑法第62條所
    謂發覺，固非以有偵查犯罪權之機關或人員確知其人犯罪無
    誤為必要，而於對其發生嫌疑時，即得謂為已發覺，但此項
    對犯人之嫌疑，仍須有確切之根據得為合理之可疑者，始足
    當之，若單純主觀上之懷疑，要不得謂已發生嫌疑（最高法
    院72年台上字第641 號判例參照）。本件被告行經上開查獲
    地點，因形跡可疑而遭警方盤查其身分時，被告表現出神情
    緊張，且據資料其有多次前科，經警詢問被告有無持有毒品
    ，被告即主動交出海洛因，此有卷附之警察偵查報告可稽（
    見偵查卷第9 頁），足認在警方雖依經驗認其不無可能涉嫌
    犯罪，但僅憑被告神情緊張、及有前科，顯尚乏確切之根據
    足對被告為合理懷疑，被告即主動將持有之毒品交出而自白
    其施用毒品，並接受裁判，應認符合自首之要件，依法減輕
    其刑，並先加後減。爰審酌被告有施用毒品前科，經強制戒
    治後，竟又再度施用毒品，顯見其意志不堅，無法戒絕毒癮
    ，及本件犯罪之動機、手段、對身體健康產生危害及犯罪後
    均能坦承犯行等一切情狀，爰量處如主文所示之刑，以示警
    懲。末查，扣案第一級毒品海洛因1 包（淨重0.13公克），
    應依毒品危害防制條例第18條第1 項前段規定沒收銷燬之。
據上論斷，應依刑事訴訟法第273 條之1 第1 項、第299 條第1
項前段，毒品危害防制條例第10條第1 項、第18條第1 項前段，
刑法第11條、第47條第1 項、第62條，判決如主文。
本案經檢察官林在培到庭執行職務。
中　　華　　民　　國　　96　　年　　5 　　月　　18　　日
                  刑事第七庭法  官  趙文卿
以上正本證明與原本無異。
如不服本判決，應於判決送達後10日內，向本院提出上訴狀。
                            書記官  陳佳伶
中　　華　　民　　國　　96　　年　　5 　　月　　18　　日
附錄本案論罪科刑法條：
毒品危害防制條例第10條第1項
施用第一級毒品者，處6 月以上5 年以下有期徒刑。
